【裁判字號】    89,訴,732
【裁判日期】    890419
【裁判案由】    毒品危害防制條例
【裁判全文】
臺灣臺中地方法院刑事判決                          八十九年度訴字第七三二號
    公  訴  人  臺灣臺中地方法院檢察署檢察官
    被      告  甲○○
右列被告等因毒品危害防制條例案件，經檢察官提起公訴 (八十九年度毒偵緝字第一
三七號)，本院判決如左：
    主  文
甲○○連續施用第一級毒品，累犯，處有期徒刑壹年。扣案之海洛因貳包淨重零點貳
伍公克（包裝重零點柒參公克）、注射針筒壹支均沒收，海洛因部分並銷燬之。又連
續施用第二級毒品，累犯，處有期徒刑陸月。扣案安非他命壹包淨重零點貳肆公克（
包裝重零點伍貳公克）、安非他命壹包 (毛重壹點肆公克)、摻有安非他命玻璃球燈
泡壹個、安非他命玻璃球吸食器壹支均沒收，安非他命及摻有安非他命之玻璃球管部
分並銷燬之。主刑部分，應執行有期徒刑壹年肆月。
    事  實
一、甲○○於民國八十二年間，因違反麻醉藥品管理條例案件，經最高法院、台灣高
    等法院台中分院分別判處有期徒刑四月、七月，並於八十三年間經台灣高等法院
    台中分院合併定執行刑九月確定，於八十三年九月六日執行完畢。其猶不知悔改
    ，因施用毒品案件，經本院以八十七年度毒聲字第一四四三號裁定送觀察勒戒後
    ，認無繼續施用毒品傾向，經台中地方法院檢察署檢察官於八十七年九月三日以
    八十七年偵字第一七八九五號處分書為不起訴處分確定。詎甲○○復基於概括之
    犯意，竟於五年內即自八十八年五月九日起至八十八年十一月十九日下午三時止
    ，連續在其台中縣東勢鎮○○街二五二巷三號之五住處，以將海洛因摻入香煙內
    火烤或以針筒皮下注射方式，每月施用海洛因一次，多次施用第一級毒品海洛因
    ；又另行基於概括犯意，自八十八年五月九日起至八十八年十一月十九日下午三
    時止，連續在其台中縣東勢鎮○○街二五二巷三號之五住處，以將安非他命放在
    玻璃球管內，下以打火機點燃火烤吸用其煙氣方式，每週施用安非他命二次，多
    次施用安非他命。嗣於八十八年六月十七日凌晨二時五十分許、同年十一月九日
    下午五時許，分別為警查獲，扣得甲○○所有海洛因二包淨重０．二五公克（包
    裝重０．七三公克）、安非他命一包（毛重一．四公克）及安非他命一包淨重０
    ．二四公克（包裝重０．五二公克）、摻有安非他命玻璃球燈泡一個、安非他命
    玻璃球吸食器一支、注射針筒一支，經本院以八十八年度毒聲字第六一二○、六
    六五四號裁定送觀察勒戒後，認有繼續施用毒品傾向。
二、案經內政部警政署國道公路警察局第四警察隊報告台灣雲林地方法院檢察署簽請
    台灣高等法院檢察署檢察長核轉暨台中縣警察局烏日分局、東勢分局報請臺灣臺
    中地方法院檢察署檢察官查起訴。
    理  由
一、右開犯罪事實，業據被告甲○○於本院審理時坦承不諱，且被告為警查獲後及裁
    定入台灣台中勒戒所入所執行時採集之尿液送檢驗尿液結果，確呈人體吸用海洛
    因及安非他命後之陽性反應，有台南縣、台中縣衛生局尿液檢驗單成績書三紙、
    長昕生活事業股份有限公司濫用藥物檢驗報告單乙紙及鑑驗尿液代號與真實姓名
    對照表二紙在卷可證，並有海洛因二包淨重０．二五公克（包裝重０．七三公克
    ）、注射針筒一支、安非他命一包（毛重一．四公克）及安非他命一包淨重０．
    二四公克（包裝重０．五二公克）、安非他命玻璃球吸食器一支、摻有安非他命
    玻璃球燈泡一個扣案及法務部調查局毒品鑑定通知書四紙、相片二幀在卷足稽。
    又被告前因施用毒品案件，經本院以八十七年度毒聲字第一四四三號裁定送觀察
    勒戒後，認無繼續施用毒品之傾向，經台灣台中地方法院檢察署檢察官於八十七
    年九月三日以八十七年度偵字第一七八九五號為不起訴處分確定，有不起訴處分
    書一紙附卷可稽；另被告於五年以內再犯施用第一、二級毒品海洛因、安非他命
    罪，經本院以八十八年度毒聲字第六一二０、六六五四號裁定送觀察勒戒後，認
    有繼續施用毒品之傾向，有臺灣臺中看守所附設勒戒所八十八年十二月一日中所
    太總字第一一五九號函及所附證明書各一份附卷可參。事證明確，被告犯行堪予
    認定。
二、核被告甲○○所為，係犯毒品危害防制條例第十條第一項施用第一級毒品罪、同
    法條第二項施用第二級毒品罪。被告因施用海洛因、安非他命毒品前後之持有海
    洛因、安非他命之低度行為，應為其施用之高度行為所吸收，均不另論罪。被告
    所為數施用海洛因、安非他命毒品行為，時間緊接，所犯罪名相同，顯係基於概
    括之犯意為之，為連續犯，爰依刑法第五十六條之規定分別以一罪論，並分別加
    重其刑至二分之一。被告所犯施用第一級毒品罪與施用第二級毒品罪，犯意各別
    ，罪名不同，應分論併罰。被告於八十二年間，因違反麻醉藥品管理條例案件，
    經最高法院、台灣高等法院台中分院分別判處有期徒刑四月、七月，並於八十三
    年間經台灣高等法院台中分院合併定執行刑九月確定，於八十三年九月六日執行
    完畢，有臺灣臺中地方法院檢察署刑案資料查註記錄表可按，其於有期徒刑執行
    完畢後五年以內再犯本件有期徒刑以上之罪，為累犯，應分別依刑法第四十七條
    規定遞加重其刑。爰審酌被告犯罪之動機、目的、手段、施用毒品為自戕行為、
    犯罪後之坦承不諱等一切情狀，量處如主文所示之刑，並定其執行刑。扣案如主
    文所示之物，應依毒品危害防制條例第十八條第一項前段、刑法第三十八條第一
    項第二款規定宣告沒收，海洛因、安非他命及摻有安非他命無法分離之玻璃球燈
    泡部分，並銷燬之。
據上論斷，應依刑事訴訟法第二百九十九條第一項前段，毒品危害防制條例第十條第
一項、第二項、第十八條第一項前段、第二十條第三項前段，刑法第十一條前段、第
五十六條、第四十七條、第五十一條第五款、第三十八條第一項第二款，判決如主文
。
中      華      民      國    八十九      年      四      月    十九    日
                                    臺灣臺中地方法院刑事第四庭
                                      法  官  陳  學  德
右正本證明與原本無異。
如不服本判決，應於判決送達後十日內向本院提出上訴狀，上訴於臺灣高等法院臺中
分院( 須附繕本 )。
                                      書記官
中      華      民      國    八十九      年      四      月    二十    日
附錄：論罪法條
毒品危害防制條例第十條
施用第一級毒品者，處六月以上五年以下有期徒刑。
施用第二級毒品者，處三年以下有期徒刑。


司法院資訊處製作；財團法人民間司法改革基金會備份。
